臺灣臺中地方法院刑事判決
110年度易字第1914號
公  訴  人  臺灣臺中地方檢察署檢察官
被      告  劉仕憲


上列被告因竊盜等案件，經檢察官提起公訴（110年度偵字第162
63號、110年度偵字第8115號），本院判決如下：
    主    文
己○○犯違反保護令罪，累犯，處拘役伍拾日，如易科罰金，以新
臺幣壹仟元折算壹日；又犯毀越窗戶竊盜罪，累犯，處有期徒刑
柒月；又犯竊盜罪，共貳罪，均累犯，各處拘役參拾日，如易科
罰金，均以新臺幣壹仟元折算壹日。拘役部分，應執行拘役玖拾
日，如易科罰金，以新臺幣壹仟元折算壹日。扣案之鑰匙壹支沒
收。
    犯罪事實
一、己○○係辛○○之兒子，二人間具有家庭暴力防治法第3 條第3
    款所定之家庭成員關係。己○○曾於民國109年7月29日經本院
    以109年度家護字第689號民事通常保護令裁定禁止其對辛○○
    為家庭暴力、騷擾行為，有效期間為2年，己○○並於109年8
    月1日經臺中市政府警察局烏日分局告知、執行保護令內容
    ，詎己○○竟基於違反保護令之犯意，於109年11月28日23時
    許，在臺中市○○區○○路○段000巷00號之住處，把水電開關零
    件拆掉，遭辛○○勸阻，即徒手抓住辛○○之衣領，並舉起拳頭
    作勢要打辛○○，經己○○胞兄庚○○喝斥並阻止，違反法院所為
    上述裁定。
二、己○○意圖為自己不法之所有，分別為下列之行為：
　㈠基於毀越窗戶之加重竊盜犯意，於110年2月11日18時許，在
    臺中市○○區○○路0段000巷00號旁農舍，徒手破壞農舍窗戶進
    入農舍，竊取放置在該處、丙○○所有之梅酒2箱（價值新臺
    幣【下同】4800元）。
　㈡基於竊盜之犯意，於110年2月11日20時許，在臺中市○○區○○
    路0段000巷00號前，竊取乙○○所有之車牌號碼000-000號普
    通重型機車，後再將該機車棄置在臺中市大肚區沙田路3段8
    88巷巷口山陽大排。
　㈢基於竊盜之犯意，於110年2月11日20時40分許，在臺中市○○
    區○○路0段000巷00號前，竊取甲○○所有、戊○○所使用之車牌
    號碼000-0000號普通重型機車，後再將該機車棄置在臺中市
    ○○區○○路0段000巷00號前。
三、案經辛○○訴由臺中市政府警察局烏日分局報告臺灣臺中地方
    檢察署檢察官偵查起訴。
    理    由
一、證據能力部分： 
  ㈠按被告以外之人於審判外之陳述，雖不符刑事訴訟法第159條
    之1至第159條之4之規定，而經當事人於審判程序同意作為
    證據，法院審酌該言詞陳述或書面陳述作成時之情況，認為
    適當者，亦得為證據；又當事人、代理人或辯護人於法院調
    查證據時，知有第159條第1項不得為證據之情形，而未於言
    詞辯論終結前聲明異議者，視為有前項之同意，刑事訴訟法
    第159條之5定有明文。經查，本判決以下所引用被告己○○以
    外之人於審判外之言詞或書面陳述，對被告而言，性質上均
    屬傳聞證據，惟被告已知悉有刑事訴訟法第159條第1 項之
    情形，並同意該等證據有證據能力（本院卷第58頁），本院
    審酌上開證據作成時之情況，尚無違法取證或不當之情形，
    復與本案之待證事實間具有相當之關聯性，以之作為證據應
    屬適當，揆諸上開規定，應認有證據能力。
  ㈡傳聞法則乃對於被告以外之人於審判外之言詞或書面陳述而
    為之規範。本判決以下引用之非供述證據，無刑事訴訟法第
    159 條第1 項規定傳聞法則之適用，因與本案待證事實具有
    關聯性，且無證據證明係公務員違法取得之物，依法自得作
    為證據。
二、認定事實所憑之證據及理由：
  ㈠犯罪事實二部分：
　　上開犯罪事實二部分，業據被告於警詢、偵訊、本院準備程
    序及審理時坦承不諱（偵16263號卷第82至84、86至89、210
    頁、本院卷第57、59、96頁），核與證人即被害人丙○○、乙○○、戊○○於警詢、證人王錫卿於警詢之證述相符（偵16263
    號卷第35至36、39至41、47至51、57至62、151至154頁），
    並有110年2月20日、110年2月17日員警職務報告、指認犯罪
    嫌疑人紀錄表、臺中市政府警察局烏日分局扣押筆錄、扣押
    物品目錄表各2份、贓物認領保管單（釀造梅酒24瓶、000-0
    00號普通重型機車1輛、000-0000號普通重型機車1輛）、現
    場照片、監視器畫面翻拍照片、臺中市政府警察局車輛尋獲
    電腦輸入單(000-000、000-0000）、車輛詳細資料報表（00
    0-000號、000-0000號普通重型機車）等件在卷可稽（偵162
    63號卷第29至31、43至46、53至56、97至105、109至113、1
    17至141、155至161頁），復有扣案之鑰匙1支在卷可佐（本
    院卷第51頁），足認被告前開任意性自白與事實相符，堪以
    採信。
　㈡犯罪事實一部分：
　  訊據被告固坦承其與告訴人辛○○為前開親屬關係之家庭成員，並於109年8月1日，經警執行本院109年度家護字第689號民事通常保護令後，已明知該保護令之內容等情，惟矢口否認有上開違反保護令之犯行，辯稱：我常跟告訴人一言不合，我們講的話互相都不喜歡聽，互動就少，漸漸有一段時間見面不打招呼，我沒有抓告訴人的衣領，證人庚○○也沒有阻擋，這是他們口頭敘述云云。然查：
  ⒈被告為告訴人之子，且經本院於109年7月29日核發109年度家
    護字第689號民事通常保護令，裁定令被告不得對告訴人實
    施家庭暴力及騷擾行為，該保護令之有效期間為2年，被告
    於109年8月1日8時40分臺中市政府警察局烏日分局警察執行
    上開保護令時簽收而知悉保護令之內容等情，業據被告於警
    詢、偵訊供承在卷（偵8115號卷第32至33、99頁），並有本
    院核發之109年度家護字第689號民事通常保護令及臺中市政
    府警察局烏日分局保護令執行紀錄表在卷可憑（偵8115號卷
    第45至52頁），此部分事實，堪以認定。
  ⒉次查，證人即告訴人於警詢證稱：109年11月28日23時許，地
    點在住家（臺中市○○區○○路○段000巷00號），我大兒子即證
    人庚○○告知我，被告把抽水馬達的開關弄故障，因為我家工
    作是在養牛，被告的舉動造成我的牛群沒有水可以喝，住家
    的水塔也因此無水，我和家人也無水可用，我得知情形後就
    詢問被告「為何要做這個舉動？」，被告卻回說「我開心，
    我爽快。」等大小聲情緒字眼，並且作勢要打我，當時我大
    兒子也在場所以被告不敢輕舉妄動，隨後就 報警等語；於
    偵查中證稱：在109年11月28日23時許，在臺中市○○區○○路○
    段000巷00號家裡，被告把家裡的電用壞了，讓家人沒有水
    可以用，我問他，被告就對我大聲，眼神看起來要打我的樣
    子。被告確實有手抓我的衣領，拳頭舉起來要打我的樣子等
    語（偵8115號卷第38、76頁），核與證人即被告之胞兄庚○○
    於警詢證稱：被告徒手將調整的零件轉掉，我是當時要去洗
    澡發現沒水去查看才知道，在抽水馬達開關下方地板有發現
    那個零件等語；於偵查中證稱：我有 在場，被告把水電開
    關零件拆掉，丟到一旁去，害牛隻沒 有水可以喝，我們家
    是畜養牛隻的，牛群有騷動，告訴人拿 這件事去問被告，
    被告就動手抓告訴人的衣領，準備要用 拳頭打告訴人的樣
    子，我就喝斥被告不要動，不然我也會 打他，被告才把手
    鬆開來等語（偵8115號卷第42、76頁）相符。並有卷附之抽
    水馬達開關照片（偵8115號卷第55至56頁）在卷可稽。是被
    告於犯罪事實一所示時、地，有把水電開關零件拆掉，並徒
    手抓住告訴人之衣領，舉起拳頭作勢要打告訴人之行為，亦
    堪認定。
  ⒊按家庭暴力防治法所指之家庭暴力：指家庭成員間實施身體
    、精神或經濟上之騷擾、控制、脅迫或其他不法侵害之行為
    。又所指之騷擾：指任何打擾、警告、嘲弄或辱罵他人之言
    語、動作或製造使人心生畏怖情境之行為，分別為家庭暴力
    防治法第2條第1款、同條第4款所明定。又家庭暴力防治法
    第61條之違反保護令罪，依被告之行為對被害人造成影響之
    輕重而分別以同條第1 款、第2 款規範之，若被告所為已使
    被害人生理或心理上感到痛苦畏懼，即可謂係對被害人實施
    身體或精神上不法侵害之家庭暴力行為，反之若尚未達此程
    度，僅使被害人產生生理、心理上之不快或不安，則僅為騷
    擾定義之規範範疇（最高法院110年度台上字第4936號判決
    意旨參照）；再按家庭暴力防治法之立法目的，係為防治家
    庭暴力行為及保護被害人權益，家庭暴力防治法第1 條定有
    明文。而為防治家庭暴力行為、保護遭受家庭暴力之被害人
    人身安全及保障其自由選擇安全生活方式與環境之尊嚴，家
    庭暴力防治法內保護令制度所設之各種限制、禁止、命令規
    定，本係預防曾有家庭暴力行為者將來可能之不法行為所作
    之前置性、概括性保護措施。若受保護令拘束之行為人明知
    有保護令所列之限制存在，仍在該保護令有效期間內故予違
    反，則不問行為人違反之動機為何、有無造成實害等，均構
    成違反保護令罪，性質上屬於行為犯（最高法院108 年度台
    上字第2442號判決意旨參照）。查，本件被告為告訴人之子
    ，且明知上開保護令內容，仍於該保護令有效期間內，於上
    開犯罪事實一所示時間、地點，將水電開關零件拆掉，使告
    訴人無水可用，依社會上一般客觀標準判斷，或告訴人之主
    觀感受，均足令人產生生理上、心理上之不快，告訴人於警
    詢時亦證稱：被告破壞抽水馬達開關的行為就是騷擾我，讓
    我造成困擾等語（偵8115號卷第39頁），被告此部分所為已
    屬於家庭暴力防治法所定之騷擾行為；又被告以徒手抓住告
    訴人之衣領，舉起拳頭作勢要打告訴人之行為，以使人畏懼
    將遭毆打，自足以引發告訴人心理痛苦畏懼之情緒，該當家
    庭暴力防治法所定之家庭暴力行為無訛。
  ⒋綜上所述，被告前開所辯顯係卸責之詞，洵無足採。本案事
    證明確，被告上開犯行均堪認定，應予依法論科。
三、論罪科刑：   
  ㈠核被告就犯罪事實一所為，係犯家庭暴力防治法第61條第1款
    、第2款之違反保護令罪；被告就犯罪事實二㈠部分，係犯刑
    法第321條第1項第2款之毀越窗戶竊盜罪、就犯罪事實二㈡㈢
    部分，均係犯刑法第320條第1項之竊盜罪。
  ㈡被告就犯罪事實一所為，係於密切接近時間、地點，對告訴
    人為騷擾、實施家庭暴力之行為，顯係基於同一違反保護令
    犯意而為之數個舉動，各行為之獨立性極為薄弱，在刑法評
    價上，以視為數個舉動之接續施行，合為包括之一行為予以
    評價，較為合理，應屬接續犯，僅論以一違反保護令罪。
  ㈢被告所犯上開各罪，犯意各別，行為互殊，應分論併罰。
  ㈣被告前因違反毒品危害防制條例案件，經桃園地方法院以105
     年度審易字第917號判決判處應執行有期徒刑9 月確定，於
    106年11月8日徒刑執行完畢，有臺灣高等法院被告前案紀錄
    表在卷可按。其於有期徒刑執行完畢後，5 年內故意再犯本
    案違反保護令、加重竊盜、竊盜等之有期徒刑以上之罪，為
    累犯，衡酌被告上開科刑紀錄，與本案均為故意犯罪，理應
    產生警惕作用，其再犯本案之各罪，顯見前案之徒刑對被告
    並未生警惕作用，其對於刑罰之反應力顯然薄弱，且被告並
    無司法院釋字第775 號解釋意旨所指裁量不予加重最低本刑
    之情形，爰依刑法第47條第1 項規定，均加重其刑。
  ㈤爰以行為人之責任為基礎，審酌被告明知本院已核發通常保
    護令，竟仍漠視本院所核發之保護令，恣意違反，對告訴人
    為騷擾、實施家庭暴力之行為；又不思循正當管道賺取財物
    ，竟竊取本案被害人等財物之犯罪手段、所生損害，暨其坦
    承犯罪事實二㈠㈡㈢犯行之犯後態度，兼衡其於本院審理中自
    陳之智識程度、經歷（本院卷第97頁），及其素行等一切情
    狀，分別量處如主文所示之刑，並就所犯違反保護令、普通
    竊盜罪部分諭知易科罰金之折算標準，並衡酌被告所犯違反
    保護令、普通竊盜等各罪之犯罪類型、行為態樣、手段、動
    機、侵害法益種類及責任非難程度，而為整體評價後，定其
    應執行刑如主文所示，並諭知易科罰金之折算標準。
四、按供犯罪所用、犯罪預備之物或犯罪所生之物，屬於犯罪行
    為人者，得沒收之。刑法第38條第2 項前段定有明文。查，
    扣案之鑰匙1支係被告用以犯本案犯罪事實二㈢所用等情，業
    據被告於警詢自承在卷（偵16263卷第88至89頁），足認扣
    案之鑰匙1支，係被告所有，並作為本案竊盜犯行所用之物
    ，應依上揭規定宣告沒收。至被告所竊得之梅酒2箱、000-0
    00、000-0000號普通重型機車，均已實際發還予被害人丙○○
    、乙○○、戊○○，有贓物認領保管單在卷可稽（偵16236號卷
    第117至121頁），爰依刑法第38條之1 第5 項規定不予諭知
    沒收，附此敘明。
據上論斷，應依刑事訴訟法第299 條第1 項前段，家庭暴力防治
法第61條第1款、第2 款，刑法第11條前段、第320 條第1 項、
第321條第1項第2款、第47條第1 項、第41條第1 項前段、第51
條第6款、第38條第2項，刑法施行法第1條之1 第1 項，判決如
主文。
本案經檢察官黃靖珣提起公訴，檢察官丁○到庭執行職務。 
中　　華　　民　　國　　111 　年　  5　　月　　11 　　日
                  刑事第六庭 審判長  法  官 柯志民
                                     法  官 戰諭威
                                     法  官 蔡逸蓉
以上正本證明與原本無異。
如不服本判決應於收受送達後20日內向本院提出上訴書狀，並應
敘述具體理由；其未敘述上訴之理由者，應於上訴期間屆滿後20
日內向本院補提理由書（均須按他造當事人之人數附繕本）「切
勿逕送上級法院」。
告訴人或被害人如不服判決，應備理由具狀向檢察官請求上訴，
上訴期間之計算，以檢察官收受判決正本之日起算。
　　　　                             書記官　葉俊宏
中　　華　　民　　國　　111 　年　  5　　月　　11 　　日
　　　　　　　　　　　　　　　　　　　　　 
附錄論罪科刑法條
家庭暴力防治法第61條
違反法院依第十四條第一項、第十六條第三項所為之下列裁定者
，為本法所稱違反保護令罪，處三年以下有期徒刑、拘役或科或
併科新臺幣十萬元以下罰金：
一、禁止實施家庭暴力。
二、禁止騷擾、接觸、跟蹤、通話、通信或其他非必要之聯絡行
    為。
三、遷出住居所。
四、遠離住居所、工作場所、學校或其他特定場所。
五、完成加害人處遇計畫。
刑法第320條
意圖為自己或第三人不法之所有，而竊取他人之動產者，為竊盜
罪，處五年以下有期徒刑、拘役或五十萬元以下罰金。
意圖為自己或第三人不法之利益，而竊佔他人之不動產者，依前
項之規定處斷。
前二項之未遂犯罰之。
刑法第321條
犯前條第一項、第二項之罪而有下列情形之一者，處六月以上五
年以下有期徒刑，得併科五十萬元以下罰金：
一、侵入住宅或有人居住之建築物、船艦或隱匿其內而犯之。
二、毀越門窗、牆垣或其他安全設備而犯之。
三、攜帶兇器而犯之。
四、結夥三人以上而犯之。
五、乘火災、水災或其他災害之際而犯之。
六、在車站、港埠、航空站或其他供水、陸、空公眾運輸之舟、
    車、航空機內而犯之。
前項之未遂犯罰之。